臺灣臺中地方法院刑事判決　　　　　　　　　　　　九十一年度易字第一七一五號
　　公　訴　人　臺灣臺中地方法院檢察署檢察官
　　被　　　告　丙○○
右列被告因妨害公務案件，經檢察官提起公訴（九十一年度偵字第一一０九九號），
本院判決如左：
    主  文
丙○○連續對於公務員依法執行職務時，施強暴，處有期徒刑肆月，如易科罰金，以
參佰元折算壹日。
    事  實
一、丙○○於民國九十一年六月二日凌晨零時許，因飲酒已無法安全駕駛，而通知案
    外人即其友人藍秋色騎乘機車搭載其返家，詎於同日凌晨一時許，藍秋色騎乘車
    牌號碼ＴＤＵ─五九六號之輕型機車搭載丙○○行經臺中市○○區○○路與松竹
    五路口時，因無照駕駛遭執行路檢之員警發現而依法予以開單告發。適時丙○○
    明知當時身著警察制服、防彈衣並佩帶手槍之警員乙○○、丁○○及甲○○等人
    均係公務員，且正依法執行勤務中，非但拒絕配合出示其國民身分證接受臨檢，
    竟猶基於妨害公務之概括犯意，當場數度以台語對正在執行勤務之員警乙○○、
    丁○○及甲○○等人大聲辱罵「警察憑什麼開單、警察算啥小」等語，且於警員
    乙○○制止其鬧事而要求其返家之際，多次以身體推擠之施強暴方式碰撞警員乙○○（未成傷），而妨害警員乙○○等公務員依法執行職務。嗣後丙○○雖經藍
    秋色勸阻而暫隨藍秋色駕車離去，然迄至同日凌晨一時二十分許，因藍秋色騎車
    搭載丙○○行經前開員警臨檢之現場，丙○○遂承前開之同一概括犯意，當場再
    以台語「警察算啥小、警察不能開單、我很有背景、你們警察算啥、我可以整死
    你們、讓你們死警察死得很難看」等語持續對仍在現場值勤之警員乙○○、丁○○及甲○○等人大聲侮辱，復下車毆打當時正在執行勤務之員警乙○○之胸部而
    施以強暴行為（未成傷），妨害員警乙○○等人執行職務，其後遂為警予以逮捕
    。
二、案經臺中市警察局第五分局報請臺灣臺中地方法院檢察署檢察官偵查起訴。
    理  由
一、訊據被告丙○○固對其飲酒後曾於上開時、地遭穿著制服之員警實施臨檢，其友
    人藍秋色遂因無照駕駛為員警乙○○開單告發，其事後曾二度返回臨檢現場並與
    員警發生爭執而遭逮捕等情供承不諱，核與證人藍秋色於檢察官偵查中陳稱之情
    節相符，並有臺中市警察局舉發違反道路交通管理事件通知單附卷足參；惟其仍
    矢口否認有何妨害公務之犯行，辯稱：其第二次經過臨檢現場僅係欲返回飲酒之
    地點取回失物，因員警仍將其攔下並欲開單，其始與員警發生爭執並理論為何仍
    要開單，其可能講話較為大聲，然此期間並未出口辱罵前開言詞，亦未曾以身體
    碰撞或出手毆打員警云云。惟查：
（一）被告丙○○確曾二度返回前揭員警實施臨檢之現場，而與員警乙○○等人發生
      爭執並大聲咆哮等情，既據證人即當時目擊之邱慧君於警詢中證稱：「我與母
      親當時有看到一對男女騎一部機車，被警察開單後就開始情緒失控，尤其那個
      男的好像有喝酒，對警察指指點點大聲咆哮，然後警察好言相勸就離去，差不
      多過二十分鐘，又回到快車道馬路中央，前來興師問罪，我只聽到很大聲，警
      方好言相勸無效後，就請求支援把該名男子帶走。」等語詳實，則被告辯稱其
      未曾以台語大聲辱罵或出手推擠員警，其僅向員警陳稱可否告發藍秋色未帶行
      照等語，而其第二度返回現場係遭員警攔下，且有一名員警自對面車道跑過來
      大聲陳稱最喜歡辦這種案件，要將其帶回警局，其僅講二句話，並未出手推擠
      員警，即遭員警推進警車帶回警局等情，已非足採信。至證人邱慧君事後雖曾
      於偵查中陳稱其當時僅聽聞吵鬧聲，並未親見被告在現場等語在卷；然觀諸被
      告於本院審理時既已自承其曾二度返回現場，並曾與員警發生爭執且大聲說話
      等情，而證人邱慧君前於警詢中所言復係較接近案發時點，且尚無證據證明係
      未遭外力干預所為非出於任意之陳述，則應認證人邱慧君於警詢中所言仍屬可
      採，其事後於偵查中所為前開證述，尚非可作為有利被告之證據。
（二）再者，被告確曾連續於員警乙○○依法執行職務時施以推擠及出手毆打等強暴
      行為，並曾向當場實施臨檢之員警乙○○、丁○○及甲○○陳稱前開客觀上具
      有貶損及侮辱之言詞等事實，復據證人即臺中市警察局第五分局之警員乙○○
      、丁○○及甲○○等人迭次於檢察官偵查及本院審理時證述詳實，且互核相符
      ，則再參以前揭員警確均與被告素不相識而尚無怨隙等情為觀，當益徵員警乙○○等人尚無誣陷被告之理由，且其等確曾好言相勸被告離去，並未再行攔下
      被告欲以開單，其後係被告自行進入快車道與員警發生前揭爭執等情無訛，蓋
      以若非被告拒不離去，並為前揭妨害公務之行為，員警乙○○等人豈有無故逕
      予逮捕之可能。綜上，被告所為上開辯解，顯係事後卸責矯飾之詞，委無足取
      。本案事證明確，被告上開妨害公務執行及侮辱公務員之犯行，均堪予認定。
二、核被告丙○○所為，係犯刑法第一百三十五條第一項對於公務員依法執行職務而
    施強暴罪及同法第一百四十條第一項對公務員依法執行職務時當場侮辱罪。被告
    先後二次在員警臨檢之現場，對員警施強暴及當場侮辱之行為，均時間緊接，所
    犯構成要件復相同，顯均係基於概括犯意為之，均為連續犯，應依刑法第五十六
    條之規定均以一罪論，並均加重其刑。又被告所犯上開對於公務員依法執行職務
    而施強暴罪與對公務員依法執行職務時當場侮辱罪間，乃同時同地所為，顯係基
    於同一妨害公務之犯意而為，行為不可分割，係一行為而同時觸犯數罪名，為想
    像競合犯，應依刑法第五十五條之規定，從一重之連續對於公務員依法執行職務
    時施強暴罪處斷。爰審酌被告犯罪之動機、目的、手段，其妨害公務之行為，乃
    漠視國家公權力之執行，所生危害甚鉅，又其犯罪後猶狡詞飾過，顯然不知悔悟
    之態度等一切情狀，量處如主文所示之刑，併諭知易科罰金之折算標準。
據上論斷，應依刑事訴訟法第二百九十九條第一項前段，刑法第五十六條、第一百三
十五條第一項、第一百四十條第一項、第五十五條、第四十一條第一項前段，罰金罰
鍰提高標準條例第一條前段、第二條，判決如主文。
中      華      民      國      九十一      年      八    月    三十    日
                                臺灣臺中地方法院刑事第二庭
                                        法  官  許  惠  瑜
右正本證明與原本無異。
如不服本判決，應於判決送達後十日內向本院提出上訴狀，上訴於臺灣高等法院臺中
分院（須附繕本）。
                                        書記官
中      華      民      國      九十一      年      九    月     二     日
附錄法條：
刑法第一百三十五條第一項
對於公務員依法執行職務時，施強暴脅迫者，處三年以下有期徒刑、拘役或三百元以
下罰金。
刑法第一百四十條第一項
於公務員依法執行職務時，當場侮辱，或對於其依法執行之職務公然侮辱者，處六月
以下有期徒刑、拘役或一百元以下罰金。
